【裁判字號】    97,交抗,498
【裁判日期】    970814
【裁判案由】    聲明異議
【裁判全文】
臺灣高等法院高雄分院刑事裁定         97年度交抗字第498號
抗告人即
受處分人  甲○○
上列抗告人因交通違規聲明異議案件，不服臺灣高雄地方法院中
華民國97年7 月14日裁定（97年度交聲字第1476號），提起抗告
，本院裁定如下：
    主  文
抗告駁回。
    理  由
一、抗告意旨略以：抗告人甲○○從未收到舉發單及裁決書，才
    未能於到案日期前繳納罰款，以致遭受較重罰鍰，也不知道
    可以提出聲明異議，以致錯過受理時間，並非抗告人甲○○
    之錯誤等語。
二、經查：抗告人甲○○於96年12月24日23時55分，駕駛車號36
    71-XD 號自用小客車向南行經高雄縣大寮鄉○○路與光華路
    闖紅燈，經相機拍攝認有違規行為而遭警舉發，經交通部公
    路總局高雄區監理所97年3 月26日高監自裁字第裁80-NJ000
    0000號裁決書，依據道路交通管理處罰條例第53條第1 項規
    定，裁處罰鍰新臺幣（下同）5,400 元，並諭知罰鍰限於97
    年4 月25日前繳納，如逾期不繳納，依法移送強制執行。嗣
    該裁決書由郵政機關之郵務人員於97年3 月31日以寄存送達
    方式，送達抗告人甲○○位於高雄縣大寮鄉○○村○○路46
    之4 號之住所（戶籍地），此有上開違反道路交通管理事件
    裁決書、交通部公路總局高雄區監理所送達證書影本、抗告
    人個人基本資料查詢結果各1 紙在卷足稽，依違反道路交通
    管理事件統一裁罰基準及處理細則第5 條、行政程序法第74
    條之規定，受送達人如對原處分機關該項裁決不服欲提起異
    議，應於20日之合法提出異議期間為之，其期間自寄存送達
    裁決書之翌日即97年4 月1 日起算，又抗告人甲○○住所地
    在高雄縣大寮鄉，依司法院所發布之「法院訴訟當事人在途
    期間標準」第4 條第1 款第2 目之規定，應扣除在途期間4
    日，故抗告人甲○○如欲聲明異議，應於接到裁決書之翌日
    起20日內並加計在途期間4 日，即於97年4 月24日（星期四
    ，非假日）以前提出，始為合法，惟抗告人甲○○遲至97年
    6 月24日始將異議書狀提出於原處分機關，此有蓋有上開日
    期收文章戳之聲明異議狀附卷可憑，已遲延2 個月，顯已逾
    越法定20日聲明異議不變期間，其聲明異議不合法律上程式
    ，且無從補正，其異議為不合法，原審駁回其異議之聲明，
    核無不合，本件抗告為無理由，應予駁回。
三、據上論結，應依刑事訴訟法第412 條，裁定如主文。
中    華    民    國    97    年    8     月    14    日
                    刑事第六庭    審判長法  官  王憲義
                                        法  官  邱永貴
                                        法  官  張盛喜
以上正本證明與原本無異。
不得再抗告。
中    華    民    國    97    年    8     月    14    日
                                        書記官  黃一秋


司法院資訊處製作；財團法人民間司法改革基金會備份。
